Inventaris van het archief van de Vereniging Gamma: Interne Organisatie (Serie Blauw), (1967) 1979-1989
Nationaal Archief, Den Haag
- Werkontwikkeling.
  - Kulturele minderheden.
    - Aktiviteiten m.b.t. Buitenlandse Jongeren/Tweede Generatie problematiek 1985/1987 vervolg., 293
      zie ook WERKONTWIKKELING/BIJSCHOLING - Projekt Binnenlanders-Buitenlanders 1982/1986
      Leergang Jongerenwerk met Turkse en Marokkaanse Jongeren
      projekt overgenomen door WTA per 1988 ? kolom
      15/10/87 Studiedag Turkse en Marokkaanse Jongeren
    - Aktiviteiten m.b.t. Antilliaanse en Surinaamse ingezetenen en Zuid-Molukkers, v.a. 1978., 297
    - Samenwerkingsprojekt Ondersteuning Buitenlands Meidenwerk (i.s.m. LAST, NFJJ e.a.) v.a. 1986., 362
    - Aktiviteiten op Landelijk Niveau m.b.t. Buitenlandse Werknemers v.a. 1975., 363
    - Aktiviteiten Probe m.b.t. Buitenlandse Werknemers v.a. 1983., 363
    - Aktiviteiten Stip m.b.t. Buitenlandse Werknemers v.a. 1983., 363
    - (Overige) aktiviteiten op DCO-Niveau m.b.t. Buitenlandse Werknemers v.a. 1981., 378
    - Aktiviteiten op Plaatselijke Niveau m.b.t. Buitenlandse Werknemers v.a. 1980., 363
    - Kulturele Minderheden, overige onderwerpen, algemeen., 362
      zie ook WERKONTWIKKELING/BIJSCHOLING - Projekt Binnenlanders-Buitenlanders
    - Wis-Samenwerkingsprojekt Werken met en voor Kulturele Minderheden (1981)., 179
      naderhand gewijzigd in Projekt Multi-Etnisch Samenleven (MES-projekt) in dit dossier ook het Gamma-initiatief voor een Projekt Samewerking Minderheids Groepen in Achterstandssituaties (1982)
    - Projekt Multi-Etnisch Samenleven i.s.m. NCB, Nimo e.a. Algemeen, aug. 1982/mei 1984., 179
      betr. 1e projektperiode=onderzoekfase
    - Projekt Multi-Etnisch Samenleven i.s.m. NCB, Nimo e.a. Projektgroepvergaderingen juni 1983 t/m mei 1984., 179
    - Projekt Multi-Etnisch Samenleven i.s.m. NCB, Nimo e.a. Onderzoeksgroep, vergaderingen mei/nov. 1983., Onderzoeksverslag sept. 1983 - mei 1984.; 193
    - Projekt Multi-Etnisch Samenleven i.s.m. NCB, Nimo e.a. Onderzoekssituaties dec. 1983/1984., 193
      Dordrecht
      Arnhem
      Hengelo
      Tegelen
    - Projekt Multi-Etnisch Samenleven i.s.m. NCB, Nimo e.a. Feedbackgroep, vergaderingen nov. 1983 - mei 1984., 193
    - Projekt Multi-Etnisch Samenleven i.s.m. NCB, Nimo e.a. Overige aktiviteiten sept. 1983 - mei 1984., 193
      Orientatiereis na Londen, okt. 1983
      Voorlichting
      Studiedag 29 en 30/5/84 betr. Welzijnswerk en Beleid
    - Samenwerkingsprojekt Multi-Etnisch Samenleven Overgangsfase mei/sept 1984, Overleg over de voortzetting van het projekt 1984., 357
    - Samenwerkingsprojekt Multi-Etnisch Samenleven Overgangsfase mei/sept 1984, overleg 1e halfjaar 1985 over voortzetting van het projekt., 357
    - Samenwerkingsprojekt Multi-Etnisch Samenleven v.a. juni 1985 Algemeen (organisatorische aspecten van het projekt)., 357
    - Samenwerkingsprojekt Multi-Etnisch Samenleven v.a. juni 1985 Projektplannen, werkprogramma's, WVC subsidie., 357
      zie voor financiele verantwoordingen 1985 en 1986 tbv WVC dossiers Financiele Verslagen etc. 1985 resp. 1986 onder 05 FINANCIEEL BEHEER
    - Samenwerkingsprojekt Multi-Etnisch Samenleven v.a. juni 1985 Besturenoverleg resp. vergaderingen Beleidsgroep dec. 1985/1987., 358
    - Samenwerkingsprojekt Multi-Etnisch Samenleven v.a. juni 1985 Beleidsgroep, vergaderingen 1988., 358
    - Samenwerkingsprojekt Multi-Etnisch Samenleven v.a. juni 1985 Onderzoeksgroep, vergaderingen 1985., 358
    - Samenwerkingsprojekt Multi-Etnisch Samenleven v.a. juni 1985 Onderzoeksgroep, vergaderingen 1986., 358
    - Samenwerkingsprojekt Multi-Etnisch Samenleven v.a. juni 1985 Onderzoeksgroep, vergaderingen 1987., 359
    - Samenwerkingsprojekt Multi-Etnisch Samenleven v.a. juni 1985 Onderzoeksgroep, vergaderingen 1988., 359
    - Samenwerkingsprojekt Multi-Etnisch Samenleven v.a. juni 1985 Nieuwsbrief Message, nrs. 1 t/m 4., 359
    - Samenwerkingsprojekt Multi-Etnisch Samenleven v.a. juni 1985 Nieuwsbrief Message, nrs. 5 t/m 8., 359
    - Samenwerkingsprojekt Multi-Etnisch Samenleven v.a. juni 1985 Studiedagen 1985/1986., 360
    - Samenwerkingsprojekt Multi-Etnisch Samenleven v.a. juni 1985 Studiedagen 1987/1988., 360
    - Samenwerkingsprojekt Multi-Etnisch Samenleven v.a. juni 1985 Pilot-projekt-projekt voor Molukkers in Breda., 360
    - Samenwerkingsprojekt Multi-Etnisch Samenleven v.a. juni 1985 Ontwikkelingsprojekt Laakkwartier-Noord, Den Haag., 360
      zie ook dossier Overige aktiviteiten 1987 voor Video-projekt Laakkwartier-Noord
    - Samenwerkingsprojekt Multi-Etnisch Samenleven v.a. juni 1985 Aktiviteiten m.b.t. de overige 1e en 2e ringsprojekten., 361
    - Samenwerkingsprojekt Multi-Etnisch Samenleven v.a. juni 1985 Overige aktiviteiten 1985/1986., 361
    - Samenwerkingsprojekt Multi-Etnisch Samenleven v.a. juni 1985 Overige aktiviteiten 1987., 361
    - Samenwerkingsprojekt Multi-Etnisch Samenleven v.a. juni 1985 Overige aktiviteiten 1988., 362
  - JJW.
    - NIMAWO-onderzoek Open Jongerencentra i.s.m. Gamma en NFJJ, 1976/1978 algemeen., 78
      voor vervolg zie het accommodatie-onderzoek en zie dossier
      Follow-up Nimawo- onderzoek OJC's (o.a. ad hoc werkgroep OJC's) dec. 1978 t/m zomer 1980
    - NIMAWO-onderzoek Open Jongerencentra i.s.m. Gamma en NFJJ, 1976/1978 vergaderingen begeleidingscommissie., 78
    - Onderzoek Ruimtelijke voorwaarden voor Open Jongerencentra i.s.m. Stichting Ruimte en NFJJ (1980/1983)., 78
    - Follow-up Nimawo-Onderzoek OJC (o.a. ad hoc OJC's ) dec. 1978 t/m zomer 1980., 202
      voor vervolg zie Overleg Werkadviseurs (Open) Jongerencentra v.a. 1980
    - Overleg Werkadviseurs (Open) Jongerencentra v.a.1980 algemeen., 277
      ook OJC-overleg genoemd, naderhand OJA-overleg
    - Overleg Werkadviseurs (Open) Jongerencentra v.a.1980 vergaderingen 1980/1981., 178
    - Overleg Werkadviseurs (Open) Jongerencentra v.a.1980 vergaderingen 1982., 178
    - Overleg Werkadviseurs (Open) Jongerencentra v.a.1980 vergaderingen 1983., 207
      dossier in zoekgeraakt, in deze doos een niet complete vergaderbundel
    - Overleg Werkadviseurs (Open) Jongerencentra v.a.1980 vergaderingen 1984., 178
    - Overleg Werkadviseurs (Open) Jongerencentra v.a.1980 vergaderingen 1985., 206
      al in juni naam gewijzigd in Overleg Jongerenwerkadviseurs OJA
    - Overleg Jongerenwerkadviseurs vergaderingen 1986., 206
      overleg per 1988 voortgezet onder WTA-vlag (clustering jeugdvoorzieningen ihk van de HLO-operatie
    - Overleg Jongerenwerkadviseurs vergaderingen 1987., 277
    - Beleidsformuleringen JJW algemeen v.a.1978., 277
      zie ook projekt Vernieuwing van het Jongerenwerk 1984/1987 algemeen
    - Samenwerking Gamma/Last/NFJJ-dbv v.a.1982., 279
      voor vervolg zie 255.21/HERSTRUKTURERING LANDELIJKE ORGANISATIES -Vormgeving en inrichting van het subcluster sociaal-educatief jongerenwerk (Gamma/Last/NF-dbv v.a. juni 1986 (= WTA)
    - Projekt Vernieuwing van het Jongerenwerk 1984-1987 Algemeen., 278
    - Projekt Vernieuwing van het Jongerenwerk 1984-1987 Ontwikkelingsprojekt Jongerenwerk Noord-Holland 1984/1985., 278
    - Projekt Vernieuwing van het Jongerenwerk 1984-1987 Stip-Video-projekt Jongerenwerk in Plattelandssituaties en Bowl-projekt Methodiekontwikkeling Schoolvoorlichtingswerk., 278
    - Samenwerkingsprojecten Gamma/Stip 1987., 279
      deelprojekten II en IV per 1988 voortgezet onder WTA-vlag, deelprojekt III niet doorgegaan
      deelprojekt I Konferentie Jongerenwerk in Beweging, 13/14-11-86
      deelprojekt II Projekt Vademecum Drenthe
      deelprojekt IV Video-film Jeugdhulpverlening
    - Overige Aktiviteiten m.b.t. Jongerenwerk op Landelijk Niveau v.a. 1985., 279
      zie voor Aktiviteiten t,a,v, Jeugdwerkloosheid rubriek WERKONTWIKKELING/NIET BEROEPSMATIG AKTIEVEN (096.5)
      zie voor Internationaal Jongerenwerk rubriek WERKONTWIKKELING/BUITENLANDSE KONTAKTEN (097.12)
      zie voor Aktiviteiten t.a.v. jongeren uit etnische minderheden/tweede generatie problematiek rubriek WERKONTWIKKELING/K.E.M. (096.16
      inventarisatie jongerenwerk (voorjaar 1985)
      inventarisatie schoolverlating en kursuswerk (voorjaar 1985)
      studiedagen jongerenwerk in de vier grote steden (1985)
      studiedag over kursuswerk dd. 14.11.85
      tienerwerk
      survival-tocht naar de Ardenne 29 t/m 31 aug. 1986
      planning studiedagen voorjaar 1987
    - Handelingsonderzoek ter ondersteuning van experimenten op het gebied van jongerenwerk in arbeidersbuurten van het Tienerwerkersoverleg Amsterdam-Noord (1979/1980)., 82
    - Ikon-filmprojekt Vandalisme en Geweldadigheid van de Jeugd 'Allemaal Tuig' 1979/1982., 82
    - Voorbereidingen tot opzet van een Landelijk Steunpunt Randgroepjongeren door Landelijke Initiatiefgroep Randgroepjongeren (1977/1978)., 162
      zie ook WERKONTWIKKELING/PROJEKT BIJSCHOLING 1979/1982) - Proefprojekt Randgroepjongeren 1979/1981
    - Opzet van een Landelijk Steunpunt Randgroepjongeren i.s.m. Landelijke Initiatiefgroep Randgroepjongeren (1979/1980)., 162
    - Oprichting van het Landelijk Steunpunt Randgroepjongeren door CRM/Gamma/LIG/NFJJ, corresp. v.a. dec. 1980., 162
      voor vervolg zie 291.321
    - Bowl-aktiviteiten m.b.t. Randgroepjongerenwerk 1978/1981., 202
    - Aktiviteiten op DCO- en Pl. Niveau m.b.t. Randgroepjongerenwerk 1981/1984., 202
    - Brochure over Buitenaktiviteiten 'Frisse lucht doet ze goed' (corresp. 1985/1986 + publikatie)., 207
    - Praktijkverhalen overlevingstochten/natuurkampen (dokumentatie-materiaal)., 207
      voorin dossier een overzicht
    - Beleid m.b.t. Randgroepjongerenwerk (v.a. 1982)., 277
    - Projekt Typering O.J.C. Noord-Holland, 1978/1980 algemeen., 79
    - Projekt Typering O.J.C. Noord-Holland, 1978/1980 kursussen 1979/1980., 79
      analyse en prioriteiten
      kursus programmering
    - Noord-holland Jongerenwerkoverleg 1980., 79
      De jongerenwerkers en hun opleiding
      Arbeidsvoorwaarden in het jongerenwerk
      Personeel in het OJC
    - Salco-Zuid-Holland: Trainingsgroep 16+ (1976/1978) en Pook-cursus Tienerwerkers 13+ (1980)., 1976/1978, 1980; 79
    - Stip-aktiviteiten m.b.t. Jongerenwerk, v.a. 1982., 280
      zie ook samenwerkingsprojekt Gamma/Stip i.h.k. Projekt Vernieuwing van het Jongerenwerk 1984/1987 en zie ook rubriek jeugdhulpverlening
    - Stip-werkgroep Jongerenwerk v.a. juni 1982., 280
    - Stip-cursussen en studiedagen t.b.v. jongerenwerkers v.a. 1982., 280
    - Rotterdams Steunpunt voor Jongeren en Jongerenwerk ROTS v.a. 1984 (alg)., 281
    - Rotterdams Steunpunt voor Jongeren en Jongerenwerk ROTS v.a. 1984 OJC-overleg l985/1987., 281
    - Aktiviteiten op DCO- en Plaatselijk niveau m.b.t. Open Jongerenwerk/centra v.a. 1978., 281
    - Cursussen, studiedagen t.b.v. jongerenwerkers op DCO-niveau v.a. 1979., 282
      zie voor Stip-aktiviteiten afzonderlijke dossiers
    - Cursussen, studiedagen t.b.v. jongerenwerkers op DCO-niveau v.a.1985., 282
    - Overige aktiviteiten m.b.t. Jongerenwerk op DCO-niveau v.a.1979., 277
      zie afzonderlijke inventarisatie van aktiviteiten mbt jeugdhulpverlening
    - Overige aktiviteiten m.b.t. Jongerenwerk op DCO-niveau v.a. 1985., 282
    - Platformgroep Jeugdhulpverlening resp. Stip-uitgave Hulp aan Jongeren, 1986/1987., 294
    - Ontwikkeling van Alcohol-preventie-projekten in het JJW i.s.m. Bureau Van Dijk & Soomeren, 1987/1989., 294
      voor voorgaande stukken zie 033.6/ONDERZOEK - Experiment Alcohol-voorlichting in Klub en Buurthuiswerk en Jongerencentra (okt. 1981/1986
    - Alcohol-voorlichtings- en preventieprojekten in het jongerenwerk v.a. 1986 (overige)., 294
      betr. vnl. AKIT-projekt (Alcohol-Kaderinstruktie Trainingen), per 1.1.88 overgenomen door WTA
      zie ook 312.1 OVERHEIDSBELEID ALGEMEEN, aanpak van maatschappelijke problematieken, alcoholvoorlichtingsbeleid v.a. 1986
    - Aktiviteiten op landelijl niveau m.b.t. bestrijding kleine criminaliteit/vandalisme 1986/1988., 295
      gamma/NRMW/L'SR e.a. Werkdag kleine criminaliteit 27/3/87
      'plan van Boetes' najaar 1986
      Bureau voor politieke lobby (ref. Overlevingsstrategie nav voorgenomen stopzetting subsidie Gamma per 1.1.87
      aktieplan Veelvoorkomende criminaliteit, i.s.m. D'n Bussel, uitgevoerd door Circon
      projekt per 1.1.88 overgenomen door WTA
      projekt Voetvalvandalisme
    - Aktiviteiten op DCO-niveau m.b.t. jeugdhulpverlening en -preventie, v.a. 1984., 295
      zie voor Stip-aktiviteiten dossiers Stip-aktiviteiten, kursussen en Studiedagen mbt jjw
    - Aktiviteiten op Landelijk Niveau m.b.t. Jeugdhulpverlening en preventie v.a. 1984 (overige)., 295
      notitie Beleidsontwikkelingen op het gebied van de jeugdhulpverlening (1984)
      visie op preventie (1986 ev)
      lezing over drugspreventie door de Amerikaanse Ambassade tbv OJA-leden ea. op 8/4/86
      25/8/86 Studiedag Jongerenwerk en Hulpverlening
  - Niet beroepsmatig aktieven: Vrouwenwerk / ouderenwerk.
    - Aktiviteiten op landelijk niveau m.b.t. jeugdwerkloosheid (v.a. 1977)., 298
      zie voor eerdere NBV en Salco-aktiviteiten t.a.v. jeugdwerkloosheid dossier Soc. cult. aktiviteiten t.b.v. niet-aktieven - Overheidsbeleid gericht op jeugdige werklozen; sociaal-culturele opvang (zgn. Vonhoff-projekten) v.a. 1974) voorheen de Landelijke Stuurgroep Sociaal-Kulturele Aktiviteiten voor Werkloze Jongeren
      Salco/NBV-inventarisatie en beschrijving van pl. projekten voor jongeren-zonder-werk 1977
      aanzet tot een beleidsnotitie over aktiviteiten gamma betr, jeugdwerkloosheid
      gamma-standpuntbepalingen, ideeën (1982)
      gamma-plan voor 1200 nieuw banen in buurt- en jongerencentra (1982)
      zie ook WERKONTWIKKELING/BELANGENBEHARTIGING - Reddingsplan 1982 nav. voorgesteld bezuinigingen op het scw.
      voorstel jeugdwerkloosheid aan de alv van 18//3/82 resp. info tbv alv van 3/6/82
      bijscholingsprojekt jeugdwerkloosheid 1983
      zie verder WERKONTWIKKELING/BIJSCHOLING - Kursusstromen jeugdwerkloosheid
    - Aktiviteiten t.b.v. Jeugdige Werklozen op DCO- en Plaatselijk Nivo (v.a. 1978)., 298
    - Aktiviteiten t.b.v. Werklozen, Arbeidsongeschikten, Kleinschalige Werkprojekten (v.a. 1978)., 298
    - Aktiviteiten op landelijk niveau m.b.t. vrouwenwerk, v.a.1981/1988., 316
      zie voor Werken met Buitenlandse Vrouwen (projekt een stapje verder) periode 1982/196 WERKONTWIKKELING.BIJSCHOLING - Projekt binnenlanders-buitenlanders
    - Aktiviteiten op DCO-niveau m.b.t. vrouwenwerk, v.a. 1981., 316
    - Gegevens over aktiviteiten van derden m.b.t. vrouwenwerk, v.a. 1983., 316
    - Projekt Ouderenwerk i.s.m. LBPV v.a. dec. 1987, algemeen (correspondentie v.a. dec. 1986)., 348
- Buitenlandse kontakten.
  - Algemeen.
    - Kommissie Buitenlandse Kontakten algemeen (v.a. 2/10/78)., 352
      zie voor voorgaande stukken OPBOUW V/D ORGANISATIE PROJEKT INTEGRATIE NBV/SALCO Werkgroep Buitenl. Betrekkingen (ook wel genoemd Adviesgroep Buitenlandse Contacten, (ABC-club)
    - Kommissie Buitenlandse Kontakten vergaderingen 4e kwt. 1978, 1e kwt. 1979., 40
    - Kommissie Buitenlandse Kontakten vergaderingen 2e, 3e en 4e kwt. 1979., 40
    - Kommissie Buitenlandse Kontakten vergaderingen 1980., 40
    - Kommissie Buitenlandse Kontakten vergaderingen 1981., 188
    - Kommissie Buitenlandse Kontakten vergaderingen 1982., 188
    - Kommissie Buitenlandse Kontakten vergaderingen 1983., 188
    - Kommissie Buitenlandse Kontakten vergaderingen1984., 259
    - Kommissie Buitenlandse Kontakten vergaderingen 1985., 259
    - Kommissie Buitenlandse Kontakten vergaderingen 1986., 259
    - Kommissie Buitenlandse Kontakten vergaderingen 1987/1988., 352
    - Projekt Vreemdeling in de Stad (v.a. 1981)., 352
    - Internationaal Jongerenwerk., 352
      zie ook dossier WERKONTWIKKELING/BELANGENBEHARTIGING - Lidmaatschappen vanwege de KBK (mn. Ecyc en Pijon)
      zie ook dossier INTERNIONALE ORGANISATIES/ PIJON- Gamma-aandeel in het VS-pilotprojekt 1985
- Voorzieningen
  - Sociaal-kulturele Accommodaties
    - Stichting Ruimte Overlegorgaan Sociaal Culturele Uitrusting Aktiviteiten, 416
    - Stichting Ruimte Overlegorgaan Sociaal Culturele Uitrusting Diversen (Algemeen), Andere Organisaties; 417
    - Overheidsbeleid, Manifestatie De andere accommodatie. 1971; 416
      zie ook het archief van Nederlands Cultureel Contact
  - Bibliotheek/Informatievoorzieningen
    - Stuurgroep informatie netwerken STIN aktiviteiten 1987, Overheidsbeleid:; 418
    - Informatieverzorging door openbare bibliotheken. 1985-1988, 417
    - Nederlands Bibliotheek- en Lectuurcentrum. 1985-1988, 417
  - Recreatieve Voorzieningen
    - NUSO, Landelijke Organisatie voor Speeltuinwerk en Jeugdrecreatie. 1979-1988, 418
    - Landelijk platform Kindervakantiewerk, Algemeen 1983-1987; Vergaderingen. 1983-1987; 419
- Kulturele Minderheden
  - Overheidsbeleid m.b.t. Kulturele Minderheden
    - Rijksregeling welzijn minderheden, nader. 1984-1988, 429
    - Partikulier Beleid ("Overige organisaties") 1976-1988, 429
  - Overheidsbeleid mbt Buitenlandse Werknemers resp. met Surinamers
    - Regeringsnota Positie van migranten uit Suriname in Nederland en het beleid op middellange termijn. 1977-1978, 429
    - Voorlichtingsnota's en welzijnsnota's. 1975-1984, 429
    - Overige onderwerpen. 1977-1988, 428
- JJW
  - Peuterwerk
    - Werkgemeenschap Kindercentra in Nederland WKN Organisatie 1971-1988, 1981-1988; 420
    - Werkgemeenschap Kindercentra in Nederland WKN Financiëel-economsiche werkgroep Kinderopvang. 1984-1988, 420
    - Werkgemeenschap Kindercentra in Nederland WKN Overige activiteiten. 1972-1988, 421
    - Diverse particuliere organisaties. 1928-1988, 421
    - Overheidsbeleid, 419
- Bestanddelen behorend bij Gamma gele serie, 2.19.095.01, die geborgen zijn in de blauwe serie.
  - Studiecentra
    - Nederlands Instituut voor Maatschappelijk Werk, Onderzoek NIMAWO, 387
    - Nederlands Instituut voor de Overheidsuitgaven, 387
    - Programmeringscollege voor onderzoek en studie Maatschappelijke Dienstverlening., 388
    - Overige organisaties: [Stichting Kre, Adviesbureau voor onderzoek en vernieuwing]., 387
  - Buitenlandse Contacten
    - Bilaterale Contacten
      - Kulturele akkoorden in het algemeen., 406
      - Duitsland, 406-407
        - Uitwisselingen Nederland-Hamburg1978-1987, 406
        - W.V.C.-werkgroep voor de Nederlands-Duitse Jongerenuitwisseling.1980-1987, 407
        - Overige contacten.1978-1987, 407
      - Engeland, 407
        - National Federation of Community Associations.1978-1987, 407
        - Overige contacten.1978-1987, 407
      - Frankrijk, 1978-1987; 408
      - Ierland, 1980-1987; 408
      - Scandinavische landen en Finland, 1979-1987; 408
      - Overige landen., 1979-1987; 408
    - Diverse onderwerpen.
      - Europees Bureau voor de volksontwikkeling (B.E.E.P.), 404-405
        - Algemeen.1978-1986, 404
        - Conferenties.1978-1985, 405
      - Platform internationale betrekkingen volwasseneneducatie., 1981-1987; 405
      - Council of European National Youth Committiees., 1978-1987; 405
      - International Federation of Keystone Youth Organisations / Boys clubs, 1979-1987; 406
      - Diverse internationale studiebijeenkomsten., 408
        - Afspraken inzake conferenties.z.j., -
        - Symposium Community Work in Deprived Areas, Barcelona.1981, -
        - Seminar "Getting Back to People", Zwolle.1982, -
        - Overige.1978-1987, -
  - Incidentele contacten
    - Nationale commissie tegen het Alcoholisme, 402
    - Kollegiaal overleg Deskundigheidsbevordering, 1972-1987; 402
    - Landelijk overleg Gespecialiseerd Jeugd- en Volwassenenwerk., 402
    - Centrale Raad voor de Gezinsverzorging., 402
    - Vereniging Humanitas., 402
    - JOINT, landelijke organisatie voor Maatschappelijke dienstverlening., 403
    - Nederlands Centrum voor Recreatiewerk., 1983-1987; 403
    - Stichting de Ombudsman., 403
    - Stichting landelijk Ombudsteam Stadsvernieuwing., 1974-1987; 403
    - Nederlandse bond van Plattelandsvrouwen., 403
    - Stichting Spel en Opvoedingsvoorlichting., 1971-1987; 404
    - Nederlandse Sport Federatie., 404
    - Nederlandse Vrouwen Raad., 404
    - Overige organisaties., 404
  - Herstructurering landelijke organisaties.
    - P.I. diskussie over mogelijke clusteringen, 1984-1986; 422
    - Meningsvorming binnen GAMMA-verband., 1986-1987; 422
    - Clustering jeugdvoorzieningen, algemeen., 1986-1987; 422
    - P.I.-activiteiten inzake het cluster Maatschappelijke en Culturele Ontwikkelingen., 1986-1987; 423
    - NOVA-activiteiten in het kader van dit cluster., 1987-1988; 423
    - Vormgeving en inrichting van het cluster Sociaal-Educatief Jongerenwerk., Juni 1986-1987; 424
    - Idem: stafvergaderingen SOM/WTA., 1987; 424
    - Tussen- en eindrapporten H.L.O. (commentaren)., 1987-1988; 424
    - Overleg over de landelijke functie Organisatie-ontwikkeling en Managementondersteuning met andere organisaties., 1987-1988; 424
  - Aandachtsvelden
    - Opleidingen.
      - Relatie met het arbeidsbestel., 397-400
        - Algemeen.1980-1987, 397
        - Oriënterend onderzoek van NRMW en min. WVC naar relatie tussen opleidingen en werkveld.1986-1987, 397
        - Studiedag over dit onderwerp van NRMW en SOM.2 juni 1987, 398
        - Beroepskrachtenplanning en beroepsprofilering gezondheidszorg en maatsch. dienstverlening.1985-1987, 398
        - Landelijke Raad voor Cultureel Werk: beroepsprofielen Sociaal-cultureel werkers, uitgevoerd door GAMMA.1986-1987, 399
        - Vergaderingen van de begeleidingscommissie beroepsprofielen., 399
        - Beroepsprofilering: overige functies., 400
      - Onderwijs, wet- en regelgeving., 1975-1987; 412
      - VBBSPO, SOM, Raad Hoger Beroepsonderwijs, Sectie HSAO., 1983-1988; 412
      - Sociaal-agogische beroepsopledingen: instituten:, 412-413
        - op plaatsnaam A-L., 412
        - op plaatsnaam M-Z., 413
        - MIKOJEL-opleidingen [= Middelloo, Amersfoort; Kopse Hof, Nijmegen; Jelburg, Baarn]. 1961-1987, 413
      - Landelijk Samenwerkingsorgaan Agogisch Werk., 1985-1988; 413
      - Commissie Part-time MSPO., 1983-1988; 413
      - Diskussies over de toekomst van het Hoger Sociaal-agogisch beroepsonderwijs., 414
      - Sociale academies, algemeen., 1973-1988; 414
      - Voortgezette opleidingen, Tweede Fase sociale academies., 1973-1988; 414
      - Postacademisch Onderwijs Sociale wetenschappen: Algemeen., 1976-1988; 415
      - Post HBO: Algemeen., 1985-1988; 415
      - Stichting Post HBO, activiteiten van de Commissie Agogisch Werk., 1986-1988; 415
      - Contacten met diverse universiteiten., 415
  - Voorzieningen
    - Sociaal-culturele activiteiten tbv niet-actieven.
      - Overheidsbeleid ten aanzien van werklozen., 1978-1988; 409
      - Overheidsbeleidsprojecten jeugdige werklozen, 409-410
        - Zogenaamde Vonhoff-projecten.1972, 409
        - Gemeenschapstakenplan.1982-1984, 409
        - Werkgelegenheidsplan, jeugdwerkplan.1982-1984, 410
        - Overige voorstellen.1975-1982, 410
      - Activiteiten van overige organisaties gericht op jeugdige werklozen.1975-1988, 410
      - Activiteiten van overige organisaties gericht op niet-beroepsmatig actieven.1975-1988, 411
      - Nederlands centrum voor werkloosheidsvraagstukken.1982-1988, 411
      - European Centre for Work and Society.1979-1988, 411
      - Federatie Vrijbaan, Zuid-Holland.1983-1988, 411
  - Culturele minderheden
    - Particuliere organisaties
      - Stichting Landelijke Federatie van Welzijnstichtingen voor Surinamers., 1974-1988; 430
      - Plataforma di Organisashonnan Antiano / Landelijke commissie van Antilliaanse Welzijnsstichtingen., 1979-1988; 430
      - Stichting Opvangs- en Vormingscentrum voor Jongeren uit Suriname., 1979-1988; 430
      - Plaatselijke Surinaamse welzijnsorganisaties, alfabetisch op plaatsnaam., 1976-1988; 431
      - Nederlands Centrum voor Buitenlanders., 431
      - NIMAWO., 1983; 431